【裁判字號】    89,交易緝,4
【裁判日期】    890809
【裁判案由】    過失傷害
【裁判全文】
臺灣桃園地方法院刑事判決                          八十九年度交易緝字第四號
    公  訴  人  臺灣桃園地方法院檢察署檢察官
    被      告  丁○○
右列被告因過失傷害案件，經檢察官提起公訴（八十七年度偵字第一六五一一號），
本院判決如左：
        主  文
丁○○因過失傷害人，處有期徒刑伍月，如易科罰金以參佰元折算壹日。
        事  實
一、丁○○於民國八十七年十月十日，駕駛車牌號碼為ＩＤＴ－五九一號重型機車，
    沿桃園縣大溪鎮○○路，由員樹林往龍潭鄉方向行駛，於同日九時四十五分許，
    途經員林路三段五十九號，為限速六十公里之路段，本應注意行車速度應依標誌
    之規定，無標誌者，在郊外道路時速不得超過六十公里，且汽車行駛時，駕駛人
    應注意車前狀況並隨時採取必要之安全措施，以防止發生危險，且當時天候晴、
    日間有自然光線、路面乾燥、無障礙物、無缺陷、視距良好，並無不能注意之情
    事，竟疏未注意車前有許國寶所駕駛車牌號碼為ＨＧ－三０三０號自用小客車，
    行駛於該路段內側車道之狀況，貿然猶以時速六十五公里之速度往前行駛，因車
    速太快而撞及許國寶上開車輛右後側之葉子板，其所騎乘之機車失控向右滑行，
    適有甲○○、丙○○徒步沿該路段往龍潭鄉方向行走，為該機車所撞及後倒地，
    致甲○○受有頭部外傷頭頂血腫、右手及左上背部挫傷，丙○○則受有頭部外傷
    、左側鎖骨骨折之傷害。
二、案經甲○○、乙○○訴由桃園縣警察局大溪分局報請臺灣桃園地方法院檢察署檢
    察官偵查起訴。
        理  由
一、訊據被告丁○○對於在前揭時地肇事一節固坦承不諱，然矢口否認有何過失，辯
    稱：伊行經肇事地點，係因ＨＧ－三０三０號之自用小客車先撞上伊之機車，伊
    才會滑倒，並進而撞及被害人甲○○、丙○○二人云云。惟查：被告係由ＨＧ－
    三０三０號之自用小客車之後方撞及該自用小客車，並自行滑倒，再撞及路邊之
    行人甲○○、丙○○之事實，非惟業據駕駛該自用小客車之許國寶於警、偵訊時
    證述甚明，再觀諸卷附之車損照片，證人許國寶之自用小客車係於右後葉子板處
    有凹陷，被告之機車則係左前方方向燈之位置及左前方擋風板破損、前方保險桿
    破裂，證人許國寶於警、偵訊時證稱伊行駛於內側車道，被告則由其之右後方撞
    上伊之自用小客車一節，顯屬真實，絕無可能係如被告所言，由許國寶先撞及伊
    ，伊才滑倒，再被告亦於警訊時自承案發時，伊之車速係時速六十五公里，係伊
    不慎撞及許國寶之自用小客車右後側鈑金而失控滑倒，可見其於本院事後翻異其
    詞，無足採信。被告於右揭時、地駕車既本應注意「行車速度應依標誌之規定，
    無標誌者，在郊外道路時速不得超過六十公里」、又「汽車行駛時，駕駛人應注
    意車前狀況．．．，並隨時採取必要之安全措施」道路交通安全規則第九十三條
    第一項第一款、第九十四條第二項分別定有明文，而依當時情形，被告亦無不能
    注意之情事，其能注意竟疏未注意致肇本件車禍，其有過失甚為灼然。又被害人
    甲○○、丙○○受有傷害，確係被告上開過失行為所致，亦經被害人指訴、目擊
    車禍經過之證人許國寶結證屬實，復有診斷書二紙在卷足稽，是被告之過失與被
    害人之受傷具有因果關係，自應負過失傷害罪責。
二、核被告所為係犯刑法第二百八十四條第一項前段之過失傷害罪。被告以一過失行
    為，肇致二人同時受傷，係以一行為侵害二身體法益，為同種想像競合犯。爰審
    酌被告犯後非惟不尋求與被害人和解，反逃避刑事偵查、審理程序近二年始為本
    院通緝到案，到案後猶編串謊言將過失責任推由車禍之目擊者許國寶承擔，暨其
    過失程度、被害人所受傷勢等一切情狀，量處如主文所示之刑，並諭知易科罰金
    之折算標準。末按被告雖自承因未繳交交通罰鍰，而在案發前，其之駕照即已被
    吊扣，然本院函詢台灣省交通處公路局新竹區監理所桃園監理站，該站表示被告
    無駕照被吊扣或吊銷之紀錄，此有該站八十八年二月八日（八八）竹監桃字第二
    三八八號函一紙可按，因之，自無從依交通管理處罰條例第八十六條第一項之規
    定加重其刑，併此敘明。
據上論斷，應依刑事訴訟法第二百九十九條第一項前段，刑法第二百八十四條第一項
前段、第五十五條、第四十一條，罰金罰鍰提高標準條例第一條前段、第二條，判決
如主文。
本案經檢察官魏雯祈到庭執行職務
中      華      民      國      八十九    年    八      月      九      日
                                臺灣桃園地方法院刑事第一庭
                                      法  官    曾  雨  明
右正本證明與原本無異。
如不服本判決，應於判決送達後十日內向本院提出上訴狀( 應附繕本 )，上訴於
臺灣高等法院。
                                      書記官    戴  育  萍
中        華        民        國   八十九   年     九     月    十三    日
附論罪科刑依據之法條：
刑法第二百八十四條第一項前段
因過失傷害人者，處六月以下有期徒刑、拘役或五百元以下罰金。


司法院資訊處製作；財團法人民間司法改革基金會備份。
